臺灣嘉義地方法院民事裁定　100年度聲字第200號
聲　請　人　蔡志良
　　　　　　蔡金昆
相　對　人　翁肇祺
　　　　　　翁肇禧
　　　　　　翁圖南
　　　　　　翁惠芳
　　　　　　周翁綠萍
　　　　　　陳志美
　　　　　　陳志盈
　　　　　　陳志捷
　　　　　　陳宏昌
　　　　　　陳瑞蘭
　　　　　　陳瑞薷
　　　　　　楊秩博
兼
法定代理人　楊英燦
相　對　人　楊梓萱
　　　　　　楊梓廷
　　　　　　楊梓葳
　　　　　　翁慶泰
　　　　　　翁道義
　　　　　　翁素娥
前列二人
共同代理人　溫智溪
相　對　人　翁耀銘
訴訟代理人　翁世峰
相　對　人　翁絨
　　　　　　翁慶豐
　　　　　　翁冬菜
　　　　　　翁雪
前列四人共同
訴訟代理人　翁慶煌
相　對　人　翁慶昇
　　　　　　翁榮達
　　　　　　翁慶忠
　　　　　　財團法人台灣基督長老教會
法定代理人　蔡江澤
代　理　人　趙敏聰
複　代理人　許敏慎
相　對　人　翁潘秀月
　　　　　　翁慶成
　　　　　　翁國華
　　　　　　翁國輝
　　　　　　翁錦霞
　　　　　　翁國興
上列當事人間請求分割共有物事件，聲請人聲請確定訴訟費用額
，本院裁定如下：
    主  文
相對人應負擔之訴訟費用額確定為如附表三應負擔金額欄所示金
額，並各自本裁定送達之翌日起至清償日止，按週年利率百分之
五計算之利息。
    理  由
一、按法院未於訴訟費用之裁判確定其費用額者，第一審受訴法
    院於該裁判有執行力後，應依聲請以裁定確定之，又該確定
    之訴訟費用額，應於裁定送達之翌日起，加給按法定利率計
    算之利息，民事訴訟法第91條第1 項及第3 項分別定有明文
    。
二、本件聲請人與相對人間請求分割共有物事件，經本院99年度
    重訴字第10號判決訴訟費用由兩造各依如附表二所示訴訟費
    用負擔欄位負擔，並經確定在案。
三、經本院調卷審查後，相對人應賠償聲請人之訴訟費用額，依
    後附計算書確定為如主文所示金額。並應依上揭規定，自裁
    定送達之翌日起，加給按法定利率計算之利息。
四、依民事訴訟法第91條第1 項、第3 項規定裁定如主文。
中    華    民    國   100    年    9     月    30    日
                  民事第二庭法  官  柯月美
以上正本係照原本作成。
如對本裁定抗告，應於裁定送達後10日內向本院提起抗告狀。
中    華    民    國   100    年    9     月    30    日
                            書記官  黃怡禎
┌─────────────────────────────────────┐
│附表一：訴訟費用計算書                                100年度聲字第200號  │
├───────────┬────────┬────────────────┤
│項            目      │ 金額（新臺幣） │  備        註                  │
├───────────┼────────┼────────────────┤
│裁判費                │      93,268元  │98年06月11日由聲請人預納。      │
│                      │       1,584元  │98年12月08日由聲請人預納。      │
├───────────┼────────┼────────────────┤
│複丈費、建物測量費及地│       2,550元  │98年06月29日由聲請人預納。      │
│籍圖謄本費            │       9,600元  │98年08月17日由聲請人預納。      │
│                      │       8,100元  │99年10月18日由聲請人預納。      │
├───────────┼────────┼────────────────┤
│鑑價費                │      45,000元  │99年11月23日由聲請人預納。      │
├───────────┼────────┼────────────────┤
│登報費                │         350元  │99年10月29日由聲請人預納。      │
│                      │       3,100元  │99年11月01日由聲請人預納。      │
│                      │         350元  │100年04月25日由聲請人預納。     │
│                      │       2,000元  │100年04月15日由聲請人預納。     │
│                      │      41,000元  │100年04月18日由聲請人預納。     │
│                      │       2,000元  │100年04月29日由聲請人預納。     │
├───────────┼────────┼────────────────┤
│分區使用證明聲請費    │         250元  │98年09月16日、07月24日由聲請人預│
│                      │                │納。                            │
├───────────┼────────┼────────────────┤
│戶籍謄本聲請費        │       1,800元  │98年05月14日、05月18日、05月20日│
│                      │                │、05月27日、06月24日、07月22日、│
│                      │                │07月29日由聲請人預納。          │
├───────────┼────────┼────────────────┤
│土地謄本聲請費        │         195元  │98年07月20日由聲請人預納。      │
├───────────┼────────┼────────────────┤
│影印費                │         699元  │98年07月31日由聲請人預納。      │
├───────────┼────────┼────────────────┤
│合          計        │     211,846元  │均由聲請人預納，應由相對人按如附│
│                      │                │表三所示負擔金額賠償聲請人。    │
└───────────┴────────┴────────────────┘
附表二：
┌──┬─────┬────────────────┬───┬─────────────┐
│編號│土地坐落位│共有人及應有部分比例            │面積（│訴訟費用負擔              │
│    │置        │                                │平方公│                          │
│    │          │                                │尺）  │                          │
├──┼─────┼────────────────┼───┼─────────────┤
│1   │嘉義縣義竹│(一)蔡志良：5分之1              │382   │(一)蔡志良：5分之1        │
│    │鄉○○段88│(二)蔡金昆：5分之1              │      │(二)蔡金昆：5分之1        │
│    │4地號     │(三)翁道義：25分之1             │      │(三)翁道義：25分之1       │
│    │          │(四)財團法人臺灣基督長老教會：40│      │(四)財團法人臺灣基督長老教│
│    │          │    分之6                       │      │    會：40分之6           │
│    │          │(五)翁耀銘：40分之2             │      │(五)翁耀銘：40分之2       │
│    │          │(六)翁素娥：25分之1             │      │(六)翁素娥：25分之1       │
│    │          │(七)翁慶泰：25分之2             │      │(七)翁慶泰：25分之2       │
│    │          │(八)翁絨：25分之2               │      │(八)翁絨：25分之2         │
│    │          │(九)翁慶昇：75分之4             │      │(九)翁慶昇：75分之4       │
│    │          │(十)翁榮達：75分之4             │      │(十)翁榮達：75分之4       │
│    │          │(十一)翁慶忠：75分之4           │      │(十一)翁慶忠：75分之4     │
├──┼─────┼────────────────┼───┼─────────────┤
│2   │同上段885 │(一)蔡志良：5分之1              │24    │(一)蔡志良：5分之1        │
│    │地號      │(二)蔡金昆：5分之1              │      │(二)蔡金昆：5分之1        │
│    │          │(三)翁道義：25分之1             │      │(三)翁道義：25分之1       │
│    │          │(四)翁潘秀月、翁慶成、翁國華、翁│      │(四)翁潘秀月、翁慶成、翁國│
│    │          │    國輝、翁錦霞、翁國興（被繼承│      │    華、翁國輝、翁錦霞、翁│
│    │          │    人翁龍祥）：公同共有25分之2 │      │    國興連帶負擔25分之2   │
│    │          │(五)財團法人臺灣基督長老教會：40│      │(五)財團法人臺灣基督長老教│
│    │          │    分之6                       │      │    會：40分之6           │
│    │          │(六)翁耀銘：40分之2             │      │(六)翁耀銘：40分之2       │
│    │          │(七)翁素娥：25分之1             │      │(七)翁素娥：25分之1       │
│    │          │(八)翁慶泰：25分之2             │      │(八)翁慶泰：25分之2       │
│    │          │(九)翁雪：25分之2               │      │(九)翁雪：25分之2         │
│    │          │(十)翁慶昇：75分之2             │      │(十)翁慶昇：75分之2       │
│    │          │(十一)翁榮達：75分之2           │      │(十一)翁榮達：75分之2     │
│    │          │(十二)翁慶忠：75分之2           │      │(十二)翁慶忠：75分之2     │
├──┼─────┼────────────────┼───┼─────────────┤
│ 3  │同上段1190│(一)蔡志良：5分之1              │1064  │(一)蔡志良：5分之1        │
│    │地號      │(二)蔡金昆：5分之1              │      │(二)蔡金昆：5分之1        │
│    │          │(三)翁道義：25分之1             │      │(三)翁道義：25分之1       │
│    │          │(四)翁肇祺、翁肇禧、翁圖南、翁惠│      │(四)翁肇祺、翁肇禧、翁圖南│
│    │          │    芳、周翁綠萍、陳志美、陳志盈│      │    、翁惠芳、周翁綠萍、陳│
│    │          │    、陳志捷、陳宏昌、陳瑞蘭、陳│      │    志美、陳志盈、陳志捷、│
│    │          │    瑞薷、楊英燦、楊梓萱、楊梓廷│      │    陳宏昌、陳瑞蘭、陳瑞薷│
│    │          │    、楊梓葳、楊秩博（被繼承人翁│      │    、楊英燦、楊梓萱、楊梓│
│    │          │    本善）：公同共有400分之14   │      │    廷、楊梓葳、楊秩博連帶│
│    │          │(五)財團法人臺灣基督長老教會：40│      │    負擔400分之14         │
│    │          │    分之6                       │      │(五)財團法人臺灣基督長老教│
│    │          │(六)翁耀銘：400分之6            │      │    會：40分之6           │
│    │          │(七)翁素娥：25分之1             │      │(六)翁耀銘：400分之6      │
│    │          │(八)翁慶泰：25分之2             │      │(七)翁素娥：25分之1       │
│    │          │(九)翁慶豐：25分之2             │      │(八)翁慶泰：25分之2       │
│    │          │(十)翁慶昇：75分之4             │      │(九)翁慶豐：25分之2       │
│    │          │(十一)翁榮達：75分之4           │      │(十)翁慶昇：75分之4       │
│    │          │(十二)翁慶忠：75分之4           │      │(十一)翁榮達：75分之4     │
│    │          │                                │      │(十二)翁慶忠：75分之4     │
├──┼─────┼────────────────┼───┼─────────────┤
│ 4  │同上段1195│(一)蔡志良：5分之1              │189   │(一)蔡志良：5分之1        │
│    │地號      │(二)蔡金昆：5分之1              │      │(二)蔡金昆：5分之1        │
│    │          │(三)翁道義：25分之1             │      │(三)翁道義：25分之1       │
│    │          │(四)翁肇祺、翁肇禧、翁圖南、翁惠│      │(四)翁肇祺、翁肇禧、翁圖南│
│    │          │    芳、周翁綠萍、陳志美、陳志盈│      │    、翁惠芳、周翁綠萍、陳│
│    │          │    、陳志捷、陳宏昌、陳瑞蘭、陳│      │    志美、陳志盈、陳志捷、│
│    │          │    瑞薷、楊英燦、楊梓萱、楊梓廷│      │    陳宏昌、陳瑞蘭、陳瑞薷│
│    │          │    、楊梓葳、楊秩博（被繼承人翁│      │    、楊英燦、楊梓萱、楊梓│
│    │          │    本善）：公同共有400分之14   │      │    廷、楊梓葳、楊秩博連帶│
│    │          │(五)財團法人臺灣基督長老教會：40│      │    負擔400分之14         │
│    │          │    分之6                       │      │(五)財團法人臺灣基督長老教│
│    │          │(六)翁耀銘：400分之6            │      │    會：40分之6           │
│    │          │(七)翁素娥：25分之1             │      │(六)翁耀銘：400分之6      │
│    │          │(八)翁慶泰：25分之2             │      │(七)翁素娥：25分之1       │
│    │          │(九)翁冬菜：25分之2             │      │(八)翁慶泰：25分之2       │
│    │          │(十)翁慶昇：75分之4             │      │(九)翁冬菜：25分之2       │
│    │          │(十一)翁榮達：75分之4           │      │(十)翁慶昇：75分之4       │
│    │          │(十二)翁慶忠：75分之4           │      │(十一)翁榮達：75分之4     │
│    │          │                                │      │(十二)翁慶忠：75分之4     │
└──┴─────┴────────────────┴───┴─────────────┘
附表三：應負擔訴訟費用（新臺幣，元以下四捨五入）
┌──┬────────────┬──────┬──────┬─────┐
│編號│共有人                  │ 總持分面積 │持分面積比例│應負擔金額│
│    │                        │（平方公尺）│            │          │
├──┼────────────┼──────┼──────┼─────┤
│ 1  │蔡志良                  │   331.80   │   0.2      │  42,369元│
├──┼────────────┼──────┼──────┼─────┤
│ 2  │蔡金昆                  │   331.80   │   0.2      │  42,369元│
├──┼────────────┼──────┼──────┼─────┤
│ 3  │翁道義                  │    66.36   │   0.04     │   8,474元│
├──┼────────────┼──────┼──────┼─────┤
│ 4  │財團法人臺灣基督長老教會│   248.85   │   0.15     │  31,777元│
├──┼────────────┼──────┼──────┼─────┤
│ 5  │翁素娥                  │    66.36   │   0.04     │   8,474元│
├──┼────────────┼──────┼──────┼─────┤
│ 6  │翁慶泰                  │   132.72   │   0.08     │  16,947元│
├──┼────────────┼──────┼──────┼─────┤
│ 7  │翁耀銘                  │    39.10   │   0.0236   │   5,000元│
├──┼────────────┼──────┼──────┼─────┤
│ 8  │翁絨                    │    30.56   │   0.0184   │   3,898元│
├──┼────────────┼──────┼──────┼─────┤
│ 9  │翁慶昇                  │    87.84   │   0.053    │  11,228元│
├──┼────────────┼──────┼──────┼─────┤
│ 10 │翁榮達                  │    87.84   │   0.053    │  11,228元│
├──┼────────────┼──────┼──────┼─────┤
│ 11 │翁慶忠                  │    87.84   │   0.053    │  11,228元│
├──┼────────────┼──────┼──────┼─────┤
│ 12 │翁潘秀月、翁慶成、翁國華│   公同共有 │            │ 連帶負擔 │
│    │、翁國輝、翁錦霞、翁國興│     1.92   │   0.0011   │     233元│
├──┼────────────┼──────┼──────┼─────┤
│    │翁肇祺、翁肇禧、翁圖南、│            │            │          │
│    │翁惠芳、周翁綠萍、陳志美│  公同共有  │            │ 連帶負擔 │
│ 13 │、陳志盈、陳志捷、陳宏昌│    43.86   │   0.0264   │   5,593元│
│    │、陳瑞蘭、陳瑞薷、楊英燦│            │            │          │
│    │、楊梓萱、楊梓廷、楊梓葳│            │            │          │
│    │、楊秩博                │            │            │          │
├──┼────────────┼──────┼──────┼─────┤
│ 14 │翁雪                    │     1.92   │   0.0011   │     233元│
├──┼────────────┼──────┼──────┼─────┤
│ 15 │翁慶豐                  │    85.12   │   0.0513   │  10,867元│
├──┼────────────┼──────┼──────┼─────┤
│ 16 │翁冬菜                  │    15.12   │   0.0091   │   1,928元│
└──┴────────────┴──────┴──────┴─────┘